【裁判字號】    92,訴,54
【裁判日期】    920210
【裁判案由】    毒品危害防制條例
【裁判全文】
臺灣彰化地方法院刑事判決                            九十二年度訴字第五四號
    公  訴  人  臺灣彰化地方法院檢察署檢察官
    被      告  甲○○  男  二.
右列被告因違反毒品危害防制條例案件，經檢察官提起公訴（九十一年度毒偵字第三
一三四號）及移送併案審理（九十二年度毒偵字第一五七號），本院判決如左：
    主  文
甲○○連續施用第一級毒品，累犯，處有期徒刑拾壹月；扣案使用過之注射針筒貳支
，沒收。
    事  實
一、甲○○前因違反毒品危害防制條例案件，經法院判處有期徒刑七月確定，甫於民
    國九十一年三月十二日執行完畢。另因施用毒品案件，經依法院裁定送觀察、勒
    戒後，認無繼續施用毒品之傾向，由臺灣彰化地方法院檢察署檢察官於八十九年
    四月十七日以八十九年度毒偵字第一九四０號為不起訴處分確定。復因施用毒品
    案件，再經觀察、勒戒後，認有繼續施用毒品之傾向，經送強制戒治期滿，並由
    檢察官提起公訴，經本院於八十九年十月五日以八十九年度訴字第七二五號判處
    有期徒刑七月，並於八十九年十一月十二日確定。詎其仍不知悔改，復基於施用
    海洛因之概括犯意，自九十一年八月中旬之某日起，至九十二年一月一日止，在
    彰化縣社頭鄉湳底村湳底巷十五號住處附近之道路旁處，以將第一級毒品海洛因
    摻水後再以針筒注射之方式，連續施用第一級毒品海洛因多次，嗣為警分別於九
    十一年十月二十三日二十二時四十分許、九十二年一月二日十四時四十分，先後
    在彰化縣社頭鄉湳底村湳底巷十五號、彰化縣社頭鄉龍井村水井巷十九號前為警
    查獲，並分別扣得其所有供注射海洛因所用之已使用過注射針筒各一支。
二、案經彰化縣警察局田中分局先後報請臺灣彰化地方法院檢察署檢察官偵查起訴暨
    移送併案審理。
    理  由
一、右開事實，業據被告甲○○於本院審理時坦承不諱，並有已使用過之注射針筒二
    支扣案可資佐證，且被告先後於九十一年十月二十三日、九十二年一月二日為警
    查獲時，經警分別採其尿液送檢驗結果，確均呈嗎啡（海洛因施用入人體，經代
    謝作用可分解成嗎啡，故海洛因在進入人體後，均以嗎啡形態排於尿液中）陽性
    反應，有委託檢驗尿液代號與真實姓名對照認證單、彰化縣衛生局煙毒尿液檢驗
    成績書各二份附卷可憑。再被告前因施用毒品案件，經依法院裁定送觀察、勒戒
    後，認無繼續施用毒品之傾向，由臺灣彰化地方法院檢察署檢察官於八十九年四
    月十七日以八十九年度毒偵字第一九四０號為不起訴處分確定。復因施用毒品案
    件，再經觀察、勒戒後，認有繼續施用毒品之傾向，經送強制戒治期滿，並由檢
    察官提起公訴，經本院於八十九年十月五日以八十九年度訴字第七二五號判處有
    期徒刑七月，並於八十九年十一月十二日確定一節，亦有臺灣彰化地方法院檢察
    署刑案資料查註紀錄表、臺灣高等法院被告全國前案紀錄表及前揭判決書附卷可
    按。綜上所述，本件事證明確，被告右揭犯行洵堪認定，應予依法論科。
二、核被告所為係犯毒品危害防制條例第十條第一項之施用第一級毒品罪。公訴人雖
    僅就被告於九十一年八月中旬之某日（本院認定被告施用海洛因之始點）起至九
    十一年十月二十三日或其前三日內之某一時點止，連續施用第一級毒品多次之犯
    行提起公訴，未論及被告其餘多次施用第一級毒品之犯行，然檢察官就犯罪事實
    一部起訴者，其效力及於全部，本件上開其餘多次施用第一級毒品犯行與公訴人
    起訴書所載經論罪部分之犯罪事實具有連續犯之裁判上一罪關係，應為起訴效力
    所及，本院自應併予審究。被告供施用而持有第一級毒品之低度行為，應為施用
    第一級毒品之高度行為所吸收，不另論罪。被告先後多次施用第一級毒品犯行，
    時間緊接，所犯構成要件相同，顯係基於概括之犯意反覆為之，為連續犯，應依
    刑法第五十六條之規定，以一罪論，並加重其刑。又被告曾因違反毒品危害防制
    條例案件，經法院判處有期徒刑七月確定，甫於九十一年三月十二日執行完畢，
    此有臺灣彰化地方法院檢察署刑案資料查註紀錄表、臺灣高等法院被告全國前案
    紀錄表在卷可稽，其於五年內再犯有期徒刑以上之前揭施用第一級毒品罪，應依
    刑法第四十七條之規定論以累犯，並遞加重其刑。爰審酌被告犯罪之動機、目的
    、施用毒品係自戕身心，且前業經送觀察、勒戒及強制戒治，猶不知悔改，竟又
    再度施用毒品，顯乏禁絕毒害之決心，及其施用毒品次數多次暨其犯後坦承犯行
    、態度良好等一切情狀，量處如主文所示之刑，以示懲儆。扣案已使用過之注射
    針筒二支，係被告所有供其施用海洛因所用之工具，已據被告於本院審理時供明
    無誤，爰依刑法第三十八條第一項第二款之規定，併予宣告沒收。
三、公訴意旨另以：被告於九十一年三月十三日起至九十一年八月中旬之某日（本院
    認定被告施用海洛因之始點）前，在彰化縣社頭鄉湳底村湳底巷十五號住處旁道
    路處，連續施用第一級毒品海洛因多次，因認被告就此部分亦涉有毒品危害防制
    條例第十條第一項之罪嫌云云。按犯罪事實應依證據認定之，無證據不得推定其
    犯罪事實，刑事訴訟法第一百五十四條定有明文。公訴人認被告涉有此部分犯嫌
    ，無非以被告於警訊時已自白不諱為其依據。然查被告於警訊時之供述內容為「
    我第一次吸食於八十九年元月，最後一次吸食是於九十一年八月十七日」，且被
    告因另案判處有期徒刑七月確定，於九十年八月十七日入監服刑，迄九十一年三
    月十二日因縮刑而執行完畢，並於翌日始行出獄，是尚難僅憑前揭警訊內容遽認
    被告已自白其於出獄當日即九十一年三月十三日即復行施用海洛因甚明，況被告
    於本院審理中亦僅供承前揭自九十一年八月中旬起，至九十二年一月一日止之連
    續施用第一級毒品海洛因犯行，則被告是否另涉有此部分犯行，自非無疑，此外
    ，復查無其他積極證據足以佐證被告確另涉有此部分犯行，揆諸前開規定，自難
    遽為不利於被告之認定。又此部分既不能證明被告犯罪，原應為被告無罪之諭知
    ，惟公訴意旨認此部分與上開業經論罪科刑之施用第一級毒品部分，具有連續犯
    之裁判上一罪關係，爰不另為無罪之諭知，附此敘明。
據上論斷，應依刑事訴訟法第二百九十九條第一項前段，毒品危害防制條例第十條第
一項，刑法第十一條前段、第五十六條、第四十七條、第三十八條第一項第二款，判
決如主文。
本案經檢察官羅美秀到庭執行職務。
中      華      民      國    九十二    年      二      月      十      日
                                臺灣彰化地方法院刑事第三庭
                                    法      官  李  進  清
右正本證明與原本無異。
如不服本判決，應於判決送達後十日內，向本院提出上訴狀（須附繕本）。
                                    法院書記官  張  俞  文
中      華      民      國    九十二    年      二      月     十一     日
毒品危害防制條例第十條：
施用第一級毒品者，處六月以上五年以下有期徒刑。
施用第二級毒品者，處三年以下有期徒刑。


司法院資訊處製作；財團法人民間司法改革基金會備份。
